【裁判字號】    91,訴,475
【裁判日期】    920731
【裁判案由】    違反毒品危害防制條例
【裁判全文】
台灣雲林地方法院刑事判決                        九十一年度訴字第四七五號
    公 訴 人  台灣雲林地方法院檢察署檢察官
    被    告  乙○○
右列被告因違反毒品危害防制條例案件，經檢察官提起公訴（九十一年度毒偵字第一
一八八號），並經檢察官擴張事實（即台灣雲林地方法院檢察署移
毒偵字第一二四二號、九十一年度毒偵字第一二四九號，與台灣彰化地方法院檢察署
九十二年度毒偵字第四三八號），本院判決如左：
    主  文
乙○○連續施用第一級毒品，累犯，處有期徒刑玖月，扣案之白粉一包（同時含有海
洛因及古柯鹼成份，淨重０‧二三公克）沒收銷燬之；又連續施用第二級毒品，累犯
，處有期徒刑伍月。有期徒刑部分應執行有期徒刑壹年。
    事  實
一、乙○○曾因肅清煙毒條例案件，經撤銷假釋執行殘餘刑期，甫於民國（下同）八
    十九年八月二十日執行完畢。
二、其又因施用第二級毒品安非他命案件，經強制戒治後交付保護管束期滿，由台灣
    雲林地方法院檢察署檢察官於八十九年四月二十五日，以八十九年度戒毒偵字第
    四五號不起訴處分確定後，復因施用第一、二級毒品案件，經送強制戒治，並由
    台灣雲林地方法院檢察署檢察官提起公訴，嗣於九十年十一月十四日，經台灣雲
    林地方法院以九十年度訴字第三八０號判處應執行有期徒刑一年二月確定；強制
    戒治部分，嗣因戒治成效經評定為合格，經本院九十一年度毒聲字第四六九號裁
    定停止戒治，所餘戒治期間，付保護管束，其並於九十一年六月十四日離開台灣
    雲林戒治所。
三、乙○○仍不思悔改，於保護管束期間，復基於施用第一級毒品概括犯意，自九十
    一年九月二十七日十七時三十五分許被採尿時回溯七十二小時起到九十二年一月
    二十五日，在雲林縣斗六市鎮○里○鄰○○街二一號住處等地，將海洛因摻水而
    以針筒注射入體內之方式，連續施用第一級毒品海洛因多次；又基於施用第二級
    毒品之概括犯意，自九十一年十一月一日被採尿時回溯九十六小時到九十一年十
    一月十三日被採尿時回溯九十六小時止，在上述住處等地，以玻璃管內置甲基安
    非他命加熱吸用霧化氣體之方式，連續施用第二級毒品甲基安非他命多次。
四、為警通知其於九十一年九月二十七日十七時三十五分左右，在雲林縣警察局斗六
    分局採尿室採尿送驗，尿中驗出嗎啡陽性反應。
五、又於九十一年十一月一日經台灣雲林地方法院檢察署執行執行觀護時派員採尿送
    驗，尿中驗出甲基安非他命及嗎啡陽性反應。
六、再於九十一年十一月十三日經台灣雲林地方法院檢察署執行執行觀護時派員採尿
    送驗，尿中驗出甲基安非他命及嗎啡陽性反應。
七、乙○○後因外傷，於九十二年一月二十四日住進財團法人彰化基督教醫院位於彰
    化市○○街一三五號七０六室Ａ床，而於九十二年一月二十六日十三時左右，為
    警在該床查扣到使用過的注射針筒一支、含海洛因及古柯鹼成份的白粉一包（淨
    重０‧二三公克），於是採尿送檢驗，尿中驗出鴉片類陽性反應。
八、案經台灣雲林地方法院檢察署檢察官偵查起訴及該署檢察官及台灣彰化地方法院
    檢察署檢察官移送併案後，蒞庭檢察官擴張事實。
    理  由
一、經查：(一)右揭施用海洛因及甲基安非他命之事實，業據被告於審理中坦承不諱，
    且上述採尿檢驗結果，有詮昕科技股份有限公司濫用藥物尿液檢驗報告二件、台
    灣檢驗科技股份有限公司濫用藥物尿液檢驗報告二件在卷可稽。上述扣案白粉，
    經檢驗之結果，亦有法務部調查局鑑定通知書在卷可證。事實已經可以認定。(二)
    至於扣案白粉，除驗出有海洛因成份外，雖同時驗出有古柯鹼成份，惟尚乏證據
    證明其同時有施用古柯鹼之故意，因而不另認定其施用古柯鹼之事實。(三)而其右
    述前案資料，亦有不起訴處分書、起訴書列印本、台灣高等法院被告全國前案紀
    錄表在卷可憑，也可以認定。
二、(一)按海洛因、甲基安非他命分別為毒品危害防制條例第二條第二項第一款、第二
    款所規定之第一級、第二級毒品；核被告施用海洛因及甲基安非他命之行為，分
    別犯毒品危害防制條例第十條第一項之施用第一級毒品罪及同條第二項之施用第
    二級毒品罪。至於被告為施用而持有第一級及第二級毒品，其持有之低度行為，
    已為施用之高度行為所吸收，均不另論罪。(二)其先後數施用第一級毒品行為，及
    先後數施用第二級毒品之行為，均時間緊接，犯罪構成要件相同，顯係基於概括
    之犯意為之，均為連續犯，皆應依刑法第五十六條之規定論以一罪，並加重其刑
    。本案移送併辦部分，雖未經檢察官提起公訴，惟被告該部分犯行，與起訴部分
    有連續犯關係，屬裁判上一罪，依審判不可分原則，本院自得併予審理。(三)查被
    告有右揭前科，有卷附被告全國前案紀錄表一件在卷可稽，其於五年內再犯本件
    二有期徒刑以上之罪，為累犯，均應依法遞加其刑。(四)被告施用第一級毒品及第
    二級毒品二罪間，犯意各別，罪名互殊，應予分論併罰。(五)法官審酌：被告已經
    有強制戒治之程序，則給予較短時間的監禁，應該就足夠，因而量處有期徒刑九
    月、五月，並定應執行刑一年。(六)扣案之毒品，應依毒品危害防制條例第十八條
    第一項前段規定，沒收銷燬之。(七)至於扣案之注射針筒，非違禁物，且經被告當
    庭表示拋棄，乃不宣告沒收。
三、據上論斷，應依刑事訴訟法第二百九十九條第一項前段，毒品危害防制條例第十
    條第一項、第二項、第二十三條第二項、第十八條第一項前段，刑法第十一條前
    段、第五十六條、第四十七條、第五十一條第五款，判決如主文。
本案經檢察官甲○○偵查起訴，檢察官丙○○到庭執行職務。
中      華      民      國      九十二  年      七      月    三十一    日
                                      台灣雲林地方法院刑事第一庭
                                              法  官  林  輝  煌
右正本證明與原本無異。
如不服本判決，應於送達後十日內向本院提出上訴狀（須附繕本），上訴於台灣高等
法院台南分院。
                                              書記官  陳  美  華
中      華      民      國      九十二  年      七      月    三十一    日
附錄本案論罪科刑法條全文：
毒品危害防制條例
第十條
  施用第一級毒品者，處六月以上五年以下有期徒刑。
  施用第二級毒品者，處三年以下有期徒刑。
第十八條
  查獲之毒品及專供製造或施用毒品之器具，不問屬於犯人與否，均沒收銷燬之。但
  合於醫藥或研究之用者，得不予銷燬。
  前項合於醫藥或研究用毒品或器具之管理辦法，由法務部會同行政院衛生署定之。


司法院資訊處製作；財團法人民間司法改革基金會備份。
